臺灣高等法院刑事裁定　　　　　　　　 100年度抗字第1266號
抗　告　人
即　被　告　游建坤
上列抗告人即被告因違反毒品危害防制條例案件，不服臺灣桃園
地方法院，中華民國100年9月30日所為裁定（98年度審訴緝字第
7號），提起抗告，本院裁定如下：
    主  文
抗告駁回。
    理  由
一、抗告意旨略以：本案認罪協商有期徒刑7個月，為何會變成8
    個月，違反當初協定的判決，況抗告人之戶籍地，早在90年
    就已拆除，建為朝陽公園，判決書未合法送達云云。
二、按提起上訴，應於送達判決後十日內為之，又原審法院認為
    上訴不合法律上之程式或法律上不應准許或其上訴權已經喪
    失者，應以裁定駁回之，刑事訴訟法第349條、第362條前段
    定有明文。次按刑事訴訟法第62條準用民事訴訟法第136條
    、第137條、第138條之規定，送達於應受送達人之住、居所
    、事務所或營業所，不獲會晤應受送達人或其他有辨別事理
    能力之同居人或受僱人者，得將文書寄存送達地之自治或警
    察機關，並作送達通知書兩份，一份黏貼於應受送達人住居
    所、事務所、營業所或其就業處所門首，另一份置於該送達
    處所信箱或其他適當位置，以為送達，並自寄存之日起，經
    10日發生送達效力。又應於法定期間內為訴訟行為之人，其
    住所、居所或事務所不在法院所在地者，計算該期間時，應
    扣除其在途之期間；而期間之計算，依民法之規定，刑事訴
    訟法第66第1項、第65條亦分別定有明文。
三、經查：
  (一)抗告人即被告因違反毒品危害防制條例案件，經原審法院於
    民國98年2月13日判決後，先後於同年月23日送達宣示判決
    筆錄正本至被告住所地即桃園縣桃園市○○路12巷1號、同
    年7 月27日送達至被告居所地即桃園縣桃園市○○路83號7
    樓之5，均因未獲會晤本人亦無受領文書之同居人或受僱人
    ，已將該送達文書寄存於桃園縣政府警察局桃園分局青溪派
    出所、武陵派出所，有戶役政連結作業系統查詢結果、本院
    在監在押全國紀錄表及送達證書附卷可稽（見原審卷第58頁
    、第62頁、第63頁至第65頁、第69頁）。
  (二)本院遍查全卷資料，被告於上開案件審理期間，並未表明戶
    籍地已變更為公園使用，且除陳報其住所地為桃園縣桃園市
    ○○路12巷1號，居所地為桃園縣桃園市○○路83號7樓之5
    外，並未陳報其他地址供原審送達文書。為被告之上訴利益
    計，宜以上開判決正本於98年7月27日送達至被告居所地即
    桃園縣桃園市○○路83號7樓之5處之日起算，至同年8月6日
    ，即生合法送達之效力，故被告至遲應於98年8月16日提起
    上訴，惟被告遲至100年5月24日始向原審法院具狀提起上訴
    ，有蓋印臺灣桃園地方法院收狀章戳記之上訴狀在卷可稽（
    附於原審卷），顯已逾越上訴期間，從而，原審以被告之上
    訴逾期為由，裁定駁回其上訴，於法並無不合。
  (三)綜上所述，原審判決已合法送達於被告，其提起本件抗告，
    主張未合法送達云云，核無理由，應予駁回。
據上論結，應依刑事訴訟法第412條，裁定如主文。
中    華    民    國   100    年    11    月    2     日
                  刑事第十七庭  審判長法  官  王炳梁
                                      法  官  周明鴻
                                      法  官  黃雅芬
以上正本證明與原本無異。
不得再抗告。
                                      書記官  鄭雅云
中    華    民    國   100    年    11    月    3     日